# **Sergio Ferreira Mateus**

Técnico con énfasis en desarrollo full-stack Java +57 3223751564 | sergioferreiramateus@gmail.com | LinkedIn | GitHub Colombia

#### PERFIL PROFESIONAL

Técnico con enfoque en desarrollo full-stack, conocimientos en bases de datos y habilidades tanto en desarrollo Backend (PHP y Java) como en Front-end (HTML, CSS y JavaScript). Experiencia en el desarrollo integral de una página web desde cero, trabajando en la parte de backend con HTML, CSS y JavaScript en Visual Studio Code, así como en Java. Poseo facilidad para aprender rápidamente y adaptarme a diferentes equipos de trabajo, además de mantener buenas relaciones interpersonales, prestando atención y siendo receptivo a cualquier consejo o retroalimentación.

#### **EDUCACIÓN**

## Full Stack Java Developer Junior

Generation Colombia / Bogotá, Colombia

11/2023-03/2024

- Conocimientos en bases de datos y habilidades en el desarrollo Backend con Java y Frontend con HTML, CSS y JavaScript.

#### **Auxiliar Contable**

Instituto UTEM | Bogotá, Colombia

01/2011-01/2012

- Conocimientos en programas contables como ELISA, habilidades contables en cálculos y conocimiento de las leyes en contabilidad.

#### **EXPERIENCIA LABORAL**

## Instalador subcontratado en energía solar

Consorcio Baudó Solar | Chocó, Colombia

02/2023-06/2023

- Completé la instalación integral de sistemas de energía solar off-grid en 15 hogares de comunidades indígenas en las selvas del Chocó, específicamente en las regiones de Alto Baudó y Bajo Baudó.
- Llevé a cabo tareas que incluían el tendido de tuberías, el cableado y la distribución de puntos eléctricos.
- Instalé Interruptores, tomas e iluminaciones para una instalación eléctrica completa en cada hogar.

#### Técnico Instalador

Soluciones y Servicios ADJ S.A.S | Bogotá, Colombia

03/2022-07/2022

- Llevé a cabo la instalación industrial completa de energía solar on-grid, incluyendo la distribución de 1.350 paneles solares en la cubierta con su estructura de aluminio correspondiente.
- Realicé el cableado de 200 metros hasta los inversores y el cableado de alta tensión desde los inversores hasta los tableros.
- Garanticé la satisfacción del cliente y cumplí con los términos del contrato establecido.

## Técnico Electricista /Conductor

Ziclo Solar S.A.S | Bogotá, Colombia

06/2021-02/2022

- Realicé visitas técnicas a potenciales clientes, elaborando informes detallados de cada visita y proyectos completados.
- Llevé a cabo instalaciones completas on-grid para viviendas, garantizando su correcto funcionamiento y satisfacción del cliente.

- Recibí reconocimiento por mi destacado desempeño en diversas tareas por parte de mis superiores, quienes me felicitaron y me extendieron una invitación para continuar trabajando en Medellín.

## **ACREDITACIONES**

## Matrícula Profesional de Técnico Electricista

01/2024

Adquirida por experiencia certificada. Consejo Nacional de Técnicos Electricistas CONTE

- Documento de certificación que valida las capacidades, conocimientos y la ética de un técnico electricista, para así demostrar que está autorizado para ejercer la profesión.

#### **PROYECTOS**

Generation Colombia, Bogotá Colombia

11/2023-03/2024

 Desarrollé un sitio de comercio electrónico desde ceros para un proyecto empresarial de energía solar, usando los lenguajes: HTML, CSS y JavaScript para el front-end, y JAVA, Spring Boot, MySql y Postman para la parte back-end. <u>Full Solar Energy - ProyectoSolarCode.</u>

### **IDIOMAS**

Ingles: A2 Español: Nativo